【裁判字號】    95,易,352
【裁判日期】    950525
【裁判案由】    毀損
【裁判全文】
臺灣桃園地方法院刑事判決               95年度易字第352號
公  訴  人  台灣桃園地方法院檢察署檢察官
被      告  甲○○
                      16號5.
上列被告因毀損案件，經檢察官提起公訴（95年度偵字第110 號
），本院判決如下：
    主    文
甲○○損壞他人汽車之前、後擋風玻璃、左前、右前、左後車窗
玻璃、引擎蓋及車頂鈑金，足以生損害於他人，處拘役伍拾伍日
，如易科罰金，以佰元折算壹日。
    事    實
一、甲○○於民國92年至93年間與妻子林玉貞（已離婚）共同居
    住在桃園縣龜山鄉○○村○○○街「新凱悅社區」，後來因
    為與妻子分居而搬離該處，嗣後甲○○於94年4 、5 月間持
    門禁卡進入「新凱悅社區」時遭警衛乙○○以非住戶而收回
    門禁卡，乃因此心生不滿，竟於94年7 月31日晚上8 時30分
    許，基於毀損之犯意，前往位於桃園縣龜山鄉○○村○○○
    街12號對面道路旁，持棒球棒（未扣案無法證明係甲○○所
    有）朝乙○○所有車牌號碼8882-FG 號自小客車之引擎蓋、
    前、後擋風玻璃、車頂、左前、右前、左後車窗玻璃砸去，
    致使前、後擋風玻璃、左前、右前、左後車窗玻璃破裂而受
    有損壞，引擎蓋、車頂鐵板及烤漆均遭破壞變形，需再鈑金
    始能回復原狀，致該凹陷部分之引擎蓋、車頂鈑金喪失效用
    ，足以生損害於乙○○。
二、案經乙○○訴由桃園縣警察局龜山分局報告臺灣桃園地方法
    院檢察署檢察官偵查起訴。
    理    由
一、訊據被告甲○○矢口否認有何毀損犯行，先在警詢、偵查中
    辯稱：當天晚上5 點到7 點與綽號「阿忠」之成年男子與「
    阿忠」的哥哥在桃園縣龜山鄉○○○路靠近復興三路的海產
    店吃飯，到晚上8 時許先到「阿忠」家泡茶約20分鐘後，再
    自行駕車到臺北縣樹林鎮○○路找JACKY ，不過我沒辦法提
    供「阿忠」、JACKY 的年籍資料云云，後於本院審理時改辯
    稱：當天晚上8 點30分許應該是和「阿忠」、JACKY 在海產
    店吃飯云云，復於同次審理時改辯稱：我的意思是當天晚上
    有和「阿忠」、JACKY 相處，是先和「阿忠」吃飯，再去找
    JACKY ，我無法提供他們年籍資料是因為我們不是很熟的朋
    友，而且我覺得很丟臉的云云云。惟查：上揭犯罪事實，業
    據證人即告訴人乙○○於警訊、偵查中證述：當天我有親眼
    看到被告甲○○手持棒球棒在砸毀我的車輛，因為他手上有
    拿球棒，所以我先報警再跑出去，但被告已經逃離現場，我
    認得被告是因為他是住戶林玉貞的前夫，而且他1 年前曾經
    開車衝撞我們社區大門，約過1 個星期後持門禁卡要進入社
    區，因為林玉貞有交代不要讓被告進入，所以我有沒收被告
    的門禁卡，被告可能因為懷恨在心等語明確（見偵查卷第14
    頁至第16頁、第25頁至第26頁），核與證人林玉貞於警詢、
    偵查中證述：94年7 月31日晚上被告有打電話給我，不過我
    沒有接，他在語音信箱裡面有留言提及「我剛才已經將扣我
    門禁卡警衛的車砸毀」，之前扣被告門禁卡的時候，我有在
    場，該門禁卡是因為他搬走時沒有還給我，事後要再進來被
    阻止，並扣門禁卡，警衛當場有將門禁卡還給我等語（見偵
    查卷第17頁至第18頁、第24頁至第25頁）等語相符，此外並
    有上開車輛遭毀損之照片5 幀在卷可稽（見偵查卷第19頁至
    第21頁），是被告至上開處所毀損上開車輛之事實，堪可認
    定。另告訴人曾經收回被告之門禁卡等情，亦據被告所不否
    認，亦經告訴人乙○○、證人林玉貞證述明確。綜此，足認
    被告因對告訴人收回門禁卡一事心生不滿，憤而前往商上開
    處所，砸毀告訴人之上開自小客車之引擎蓋、車頂、前後擋
    風玻璃、車窗玻璃，是被告所辯，顯不足採。本件事證明確
    ，被告犯行堪以認定，應予依法論科。
二、查告訴人乙○○之車號8882-FG 號自用小客車其前、後擋風
    玻璃及左前、右前、左後方車窗玻璃均破裂而損壞，有前開
    車號8882-FG 號自用小客車遭毀損後之照片多張在卷可佐，
    詳如前述，至車號8882-FG 號自用小客車之引擎蓋及車頂鐵
    板凹陷烤漆破裂須再鈑金始能回復原狀，則凹陷部份之引擎
    蓋、車頂鐵板效用已喪失，自應成立毀損罪（詳法務部（75
    ）法檢（二）字第1784號函釋），是核被告所為，係犯刑法
    第354 條之毀損器物罪。又被告甲○○雖造成告訴人乙○○
    前開車輛多處毀損，然上開毀損係基於同一犯意下所為，且
    於該日密切接近時、地內所為，侵害法益相同，各舉動之獨
    立性極為薄弱，依一般社會健全觀念，在時間差距上，實難
    強行分開，在刑法評價上，以視為數個舉動之接續施行，合
    為包括之一行為予以評價，較為合理，為接續犯（最高法院
    86年台上字第3295號判例意旨參照）。爰審酌被告並無前科
    ，有臺灣高等法院被告全國前案紀錄表在卷可稽，素行尚佳
    ，犯罪之動機係僅因告訴人收回門禁卡，憤而為本件毀損犯
    行、犯罪時所受之刺激、犯罪之手段、目的、被害人受損程
    度、受損財物之價值、被告犯後否認犯行態度非佳等及其他
    一切情狀，量處如主文所示之刑，並諭知易科罰金之折算標
    準，以資懲儆。至持以毀損上開車輛所用之棒球棒1 支，並
    未扣案，且無積極證據證明係屬被告所有，爰不為沒收之諭
    知，附此敘明。
據上論斷，應依刑事訴訟法第299 條第1 項前段，刑法第354 條
、第41條第1 項前段，罰金罰鍰提高標準條例第1 條前段、第2
條，判決如主文。
本案經檢察官蔡孟利到庭執行職務。
中    華    民    國    95    年    5     月    25    日
                  刑事第一庭  審判長法  官  曾淑華
                                    法  官  黃梅淑
                                    法  官  朱美璘
以上正本證明與原本無異
如不服本判決書應於送達後10日內向本院提出上訴狀
                                    書記官  楊鳳滿
中    華    民    國    95    年    5     月    26    日
附論罪科刑依據之法條：
刑法第354條：
毀棄、損壞前二條以外之他人之物或致令不堪用，足以生損害於
公眾或他人者，處二以下有期徒刑、拘役或五百元以下罰金。


司法院資訊處製作；財團法人民間司法改革基金會備份。
